臺灣臺北地方法院民事判決　　　　　　　96年度訴字第4151號
原　　　告　國泰世華商業銀行股份有限公司
法定代理人　甲○○
訴訟代理人　丁○○
　　　　　　乙○○
被　　　告　丙○○原名：梁滋.
上列當事人間請求返還信用卡消費借貸款事件，本院於中華民國
96年7月6日言詞辯論終結，判決如下：
    主      文
被告應給付原告新臺幣參拾伍萬參仟參佰零貳元，及其中新臺幣
參拾壹萬捌仟柒佰壹拾玖元部分，自民國九十六年四月二十六日
起至清償日止，按年息百分之十九點七計算之利息。
被告應給付原告新臺幣貳拾捌萬柒仟陸佰玖拾貳元，及其中新臺
幣貳拾捌萬壹仟陸佰伍拾參元部分，自民國九十六年四月二十六
日起至清償日止，按年息百分之十四點八八計算之利息。另自民
國九十六年四月二十六日起至清償日止，按月計收帳務管理費新
臺幣貳佰捌拾捌元。
訴訟費用由被告負擔。
    事實及理由
甲、程序方面：
    本件依兩造簽訂之約定條款第26條約定，合意以本院為第一
    審管轄法院，此有約定條款在卷可稽，則本院自有管轄權，
    合先敘明。
乙、實體方面：
一、原告主張：被告於民國92年4 月25日，與原告簽立信用卡契
    約，向原告請領信用卡使用，被告依信用卡約定條款第14、
    15、20、21條約定，得於特約商店記帳消費，但應於次月之
    繳款截止日前向原告清償，逾期按年息19.7% 計算之利息。
    另被告於94年7 月12日，以代償卡代付其於台灣新光銀行、
    中國信託商業銀行之信用卡欠款，就該代償部分利息及費用
    ，計收方式，前者以代償後前18個月內按年息5.88% 計收利
    息，第19個月起按年息14.88%計收利息，並按月收取帳務管
    理費新臺幣（下同）288元。另被告於94年8月4 日，與原告
    簽訂簡易通信貸款契約，向原告借用320,000 元，約定利息
    按年息18.5% 計算，分32期清償，依年金法按月計付本息，
    並約定併入信用卡帳單與信用卡消費帳款一同繳納，於信用
    卡之每月繳款截止日分期攤還利息，若一期未繳視為全部到
    期，且約定逾期清償時，改按年息19.7% 計算遲延利息。詎
    被告就上開借款自96年4 月25日起，即未依約清償本金及利
    息，依前述約定，借款視為全部到期，則計算至96年4 月25
    日為止，被告積欠之債務信用卡部分之本金、利息，各為8,
    898元、187元，代償部分之本金、利息，各為281,653元、6
    ,039 元，借款部分之本金、利息，各為310,008元、34,396
    元，爰分別依信用卡契約和消費借貸之法律關係，請求被告
    給付如主文第一、二項所示之金額、利息、帳務管理費等語
    。並聲明：如主文第一、二項所示。
二、被告則以：被告對本件借款金額並不爭執，但被告目前無業
    ，無力償還債務云云，資為抗辯。並聲明：原告之訴駁回。
三、本件原告主張之前述事實，業據其提出信用卡申請書、信用
    卡條款、代償卡申請書、代償卡約定條款、債權明細查報表
    、簡易通信貸款申請書及簡易通信貸款約定條款各一份為證
    ，亦為原告所自認，核屬相符，自堪信為真實。
四、按借用人應於約定期限內，返還與借用物種類、品質、數量
    相同之物；民法第478 條前段定有明文。本件被告於系爭借
    款因未依約繳納分期款視為到期後，依首揭民法第478 條前
    段之規定，自應負擔返還借款之責任。從而，原告依前揭信
    用卡契約和消費借貸之法律關係，請求被告給付主文第一、
    二項所示之金額、利息、帳務管理費，為有理由，應予准許
    。
五、訴訟費用負擔之依據：民事訴訟法第78條。
中　　華　　民　　國　　96　　年　　7 　　月　　13　　日
  　　　　　　　　　民事第六庭  法　官  蕭清清
以上正本係照原本作成
如對本判決上訴須於判決送達後20日內向本院提出上訴狀
中　　華　　民　　國　　96　　年　　7 　　月　　13　　日
                                書記官　林秀娥
